臺灣臺南地方法院交通事件裁定        100年度交聲字第445號
移送機關    交通部公路總局嘉義區監理所麻豆監理站
異議人即
受處分人    王冬梅
上列異議人即受處分人因違反道路交通管理處罰條例案件，對於
交通部公路總局嘉義區監理所麻豆監理站民國100年6月2日所為
之裁決處分（處分案號：麻監裁罰字第裁75-ST0000000號），聲
明異議，本院裁定如下：
    主  文
異議駁回。
    理  由
一、原處分意旨略以：異議人即受處分人王冬梅（下稱異議人）
    其所有車牌號碼6005-SR 號自用一般小客車，於民國100 年
    4 月17日1 時50分許，經人駕駛行經臺南市新市區南134 線
    與135 線路段時，因有兩輛以上汽車共同在道路上以危險方
    式駕駛汽車之違規行為，遭臺南市政府警察局善化分局潭頂
    派出所警員製單逕行舉發，嗣經移送機關即交通部公路總局
    嘉義區監理所麻豆監理站以其違規事證明確，依照道路交通
    管理處罰條例第43條第4 項之規定，裁處異議人吊扣汽車牌
    照3 個月之處分。
二、本件聲明異議意旨略以：本件駕駛人向上開汽車所有人借車
    去樹谷園區找朋友，回程時遇到飆車族被警察追且跟駕駛人
    開同一條路，警察認定駕駛人亦為飆車族一員，然飆車族開
    在駕駛人前後面，後面一直按喇叭、閃大燈，駕駛人只能開
    去旁邊讓他們通過，就開單說集體併排跟競駛方式駕車，因
    而為此聲明異議等語。
三、按二輛以上之汽車共同在道路上蛇行或以其他危險方式駕車
    或在道路上競駛、競技者，處汽車駕駛人30,000元以上90,0
    00元以下罰鍰，並當場禁止其駕駛及吊銷其駕駛執照；汽車
    駕駛人有上開行為者，並吊扣該汽車牌照3 個月；經受吊扣
    牌照之汽車再次提供為違反第一項第一款或前項行為者，沒
    入該汽車，道路交通管理處罰條例第43條第3 項、第4 項分
    別定有明文。
四、經查：
(一)異議人其所有車牌號碼6005-SR號自用一般小客車，於100
    年4月17日1時50分許，經人駕駛行經臺南市新市區南134線
    與135線路段時，經警認其有兩輛以上汽車共同在道路上以
    危險方式駕駛汽車之違規行為，遭臺南市政府警察局善化分
    局潭頂派出所警員製單逕行舉發等情，有臺南市政府警察局
    100 年5 月11日南市警交大字第ST0000000 號舉發違反道路
    交通管理事件通知單1 紙及違規採證光碟1 份在卷可稽。
(二)且證人即當日舉發本違規事件之臺南市政府警察局善化分局
    警員黃義麟於100年8月3日本院調查時到庭結證稱：「（問
    ：本件是否你舉發？〈提示舉發單並告以要旨〉）是我舉發
    的。」、「（問：當時情形如何？）本件係事後補開，100
    年4月17日當時執行防治危險駕車勤務，接獲通報安定區有
    危險駕車車隊，便前往協助支援，行經樹谷大道，發現對向
    車道有危駕車隊佔據路面，我們警車便迴轉尾隨蒐證，途經
    樹谷大道轉134線道再轉135線道。」、「（問：這些車道有
    何危險駕駛行為？）任意變換車道，佔據對向車道及整個路
    面。」等語明確（參見本院卷第24頁）。又經本院當庭勘驗
    上開採證錄影光碟內容為「(一)案發地點係雙向二車道。(二)很
    多車輛（數量無法估計）逆向佔據路面競速行駛。(三)畫面時
    間2分1秒時，畫面顯示有一輛黑色自小客車行駛在白色CRV
    後方，該輛車輛跨越分向限制線行駛，並左轉。(四)該輛黑色
    自小客車行駛在車陣中，畫面時間約2分30秒時，警車出現
    在該輛黑色自小客車左邊。(五)畫面顯示2分38秒時，該黑色
    自小客車前車牌顯示車號為6005-SR」，此有本院勘驗筆錄
    在卷可稽（參見本院卷第25頁）。是依上開勘驗之結果，核
    與證人黃義麟上揭證述大致相符，足見本件違規當時連同異
    議人其所有上開汽車在內共有數十輛汽車併排行駛，集體佔
    據、壅塞車道之行為，使後方行駛之車輛無法正常行駛，對
    公共交通安全影響甚鉅，自屬在道路上以危險方式駕車之行
    為，甚為明確。
(三)至於證人即本件違規駕駛人王琮苡固於100 年8 月3 日本院
    調查時到庭結證稱：「（問：你從永康拿東西去樹谷園區給
    人，途中發生何事？）我東西拿給人，要從樹谷園區行駛南
    13 4、135線道回永康途中遇到很多車，與我行駛同路段同
    方向，行駛在我前方，我的前面應該有超過十幾輛車，有佔
    據路面行駛，且後方有警車閃燈在追，我沒有注意到有無車
    輛逆向行駛，這段時間我開我的，我前後都有車，後來警察
    就從我旁邊超越。」、「（問：你當時有無覺得很危險？）
    不會，就車很多而已。」、「（問：以前有無行駛該路段？
    ）有，久久一次，這是第一次看到那麼多車。」、「（問：
    你行駛南134、135線多久時間？）該處係一個十字路口，我
    主要行駛之路線我不知道那是134或是135線，我只知道行駛
    那邊大約20分鐘，出去就是新市，然後再回永康。」等語（
    參見本院卷第23頁至第24頁），然依證人即警員黃義麟於本
    院調查時證稱：「（問：對於證人王琮苡證稱其當時路經該
    處，事實上並未危險駕駛，有何意見？）6005-SR號自小客
    車與危險駕駛車隊之車陣中，一直在車陣中，且跟著車車隊
    在走，6005-SR自小客車發現警車後，才減速脫離車隊，當
    時該車車窗搖下。」、「（問：對於證人王琮苡證稱從134
    線道、135線道行駛至新市區再接永康區○○路線是否合理
    ？）證人王琮苡證稱出去接到新市的橋，如果是這樣他應該
    走樹谷大道左轉接134線道就可以接到新市區那一座橋，不
    用行駛135線道。」、「（問：你們追攝車隊時，6005-SR自
    小客車有無行駛134及135線道？）有，他當時是行駛在135
    線道。如果證人王琮苡係行駛樹谷大道接134線道不用兩分
    鐘就可以接到新市區那一座橋。」等節（參見本院卷第24頁
    至第25頁），復衡以一般用路人如遇此情，得以放慢速度漸
    往路邊停靠或提前於其他引道離去，以避免夾雜在該飆車車
    隊中行進而發生危險，又豈會在遇飆車車隊後，混雜於飆車
    車隊中前進，然本件違規駕駛人不僅未減速讓行，亦未提前
    於其他引道離去而仍持續併行於車陣中，且依證人王琮苡所
    證稱之目的地永康區，理應行駛樹谷大道左轉134線道至新
    市區橋樑再轉往永康區最為便捷，其竟選擇行駛樹谷大道右
    轉134線道，再左轉135線道至新市區橋樑，如此欠缺便利及
    必要性之行進路線，顯與常情有違，更可徵本件違規駕駛人
    其主觀上確有參與飆車之意，而以上述危險方式駕駛自小客
    車行駛於道路之意思甚明。是異議人上開所辯，自難遽以採
    信為真。
五、綜上所述，異議人其所有車牌號碼6005-SR 號自用小客車，
    確有於上揭時、地，與他車共同在道路上以危險方式駕駛之
    事實，堪以認定。則移送機關依道路交通管理處罰條例第43
    條第4 項之規定，裁處異議人吊扣汽車牌照3 個月，於法並
    無違誤。是本件異議人之異議為無理由，應予駁回。
六、據上論斷，應依道路交通管理處罰條例第87條第2 項、道路
    交通事件處理辦法第18條，裁定如主文。
中    華    民    國   100    年    9     月    27    日
                        交通法庭法  官  郭千黛
以上正本證明與原本無異。
如不服本裁定應於送達後5日內向本院提出抗告狀（應附繕本）
。
                                書記官  蔡明峰
中    華    民    國   100    年    9     月    27    日